【裁判字號】    99,上訴,423
【裁判日期】    990520
【裁判案由】    妨害風化
【裁判全文】
臺灣高等法院高雄分院刑事判決         99年度上訴字第423號
上  訴  人  臺灣高雄地方法院檢察署檢察官
被      告  甲○○
            乙○○
上列上訴人因被告等妨害風化案件，不服臺灣高雄地方法院98年
度訴字第1680號中華民國99年1 月21日第一審判決（起訴案號：
臺灣高雄地方法院檢察署98年度偵字第21941 號），提起上訴，
本院判決如下：
     主  文
原判決撤銷。
甲○○共同犯容留猥褻罪，累犯，處有期徒刑伍月，如易科罰金
，以新台幣壹仟元折算壹日。
洪淑卿共同犯容留猥褻罪，累犯，處有期徒刑月，如易科罰金
，以新台幣壹仟元折算壹日。
     事  實
一、甲○○前因恐嚇案件，經原審以97年度易字第614 號判處有
    期徒刑1 月15日確定，於民國97年11月20日易科罰金執行完
    畢。洪淑卿曾先後犯施用毒品罪，經原審以82年度訴字第88
    2 號及86年度訴字第378 號判處有期徒刑3 年4 月及3 年6
    月確定送監執行，於90年4 月25日假釋出獄（假釋期滿日為
    94年2月12日），未經撤銷假釋，以已執行完畢論。甲○○
    自98年5 月間起，在高雄縣林園鄉○○○路87號經營「小辣
    椒小吃部」，並以每月薪資新臺幣（下同）2 萬元之代價，
    雇用洪淑卿在店內擔任店員，負責煮菜、寫帳單、發薪水、
    廣播指定小姐進入包廂之工作。詎甲○○竟與洪淑卿基於意
    圖使女子與他人為猥褻行為而容留、媒介以營利之犯意聯絡
    ，在「小辣椒小吃部」之包廂內，共同媒介、容留滿18歲之
    越南籍女子從事脫衣陪酒之猥褻行為，每位小姐每次坐檯2
    小時可獲得500 元檯費，其餘消費金額則由甲○○分得。嗣
    於同年7 月21日21時50分許，高雄縣政府警察局林園分局派
    員喬裝男客前往「小辣椒小吃部」5 號包廂消費，經洪淑卿
    廣播指定阮淑芳（另為不起訴處分）及數名越南籍女子進入
    5 號包廂服務，因阮淑芳在包廂內脫光全身衣物而為猥褻行
    為，經員警當場拍照蒐證而查獲，並扣得阮淑芳脫下之連身
    衣服1 件。
二、案經高雄縣政府警察局林園分局移送台灣高雄地方法院檢察
    署檢察官偵查起訴。
     理  由
甲、程序部分
一、證人黃少軒、王宏文、曾仁成、阮淑芳於檢察官偵查中所為
    之陳述，均經具結，且無顯不可信之情形，依刑事訴訟法第
    159條之1第2項規定，自有證據能力，均得為證據。
二、本判決以下所引用之傳聞證據，被告等於本院審理時均表示
    沒有意見，且未於言詞辯論終結前聲明異議，本院審酌上開
    傳聞證據作成時，並無不法之情事，認為適當，依刑事訴訟
    法第159 條之5 第2 項規定，自有證據能力，均得為證據。
乙、實體部分
一、訊據被告甲○○固承認其為「小辣椒小吃部」負責人；被告
    洪淑卿承認其受甲○○僱用擔任店員，負責煮菜、寫帳單、
    發薪水、廣播指定小姐進入包廂之工作，惟均矢口否認有何
    圖利容留、媒介猥褻行為之犯行，並均辯稱：對於小姐脫衣
    陪酒不知情云云。經查：
  (一)98年7 月21日21時50分許，越南女子阮淑芳在「小辣椒小吃
    部」包廂坐檯陪酒時，脫光衣服而為猥褻行為，為警查獲之
    事實，業據證人阮淑芳於警詢及偵查中供述明確，核與現場
    查獲之員警即證人黃少軒、王宏文、曾仁成於偵查中結證之
    情節相符，並有扣案之阮淑芳連身衣服1 件，及卷附現場照
    片14張，檢查紀錄表、扣押物品目錄表、扣押物品清單、扣
    押筆錄各1紙、職務報告書1份附卷可稽。
  (二)又查證人阮淑芳於警詢及偵查中證述：我與男客玩擲骰子遊
    戲，我輸1 次需脫1 件衣服，男客輸1 次需支付100 元給我
    ，骰子是公司負責人甲○○提供。擲骰脫衣之遊戲係已回越
    南的朋友教的，是她介紹我到該店，有的小姐會這樣玩，有
    的小姐沒有，已經在該店脫衣陪酒3 次。洪淑卿在店內除了
    煮菜外，會廣播叫小姐到包廂內坐檯。店內小姐的薪水是由
    洪淑卿發放等情（見警卷第10至13頁、偵查卷第5 至7 頁）
    。核與證人黃少軒於偵查中證稱：阮淑芳跟巡佐說擲骰子如
    果輸要給她100 元，如果她輸就脫1 件衣服，她就漸漸脫到
    近乎一絲不掛，之前到包廂的4 位小姐中，也有一個脫掉上
    半身的衣服等情，證人王宏文於偵查中證稱：陸續3 到4 名
    小姐進來，第1 位小姐有脫，但因為沒有準備好所以無法取
    締蒐證，第2 位阮淑芳有脫，就開始取締等情、證人曾仁成
    於偵查中證稱：小姐要脫衣服時，會通知外面的少爺，請他
    們先不要進來等情相符（見偵查卷第36至39頁）。衡之常情
    ，證人阮淑芳、及員警黃少軒、王宏文、曾仁成等人，與被
    告甲○○等人並無仇怨，自無誣陷被告甲○○等人自陷偽證
    罪責之理，是其等證詞應足採信，該店除阮淑芳外，仍有其
    他小姐從事脫衣陪酒、而阮淑芳己在該店3度 脫衣陪酒，小
    姐於脫衣陪酒前會通知少爺勿進包廂一節足堪認定，又該店
    既非僅阮淑芳從事脫衣陪酒，阮淑芳也非初次脫衣即被查獲
    ，又小姐脫衣陪酒前復需告知少爺此情，顯然脫衣陪酒在該
    店係屬常態，被告甲○○身為該店負責人，被告洪淑卿負責
    帶位及調度小姐，均屬要職，當無不知之理。事實上，被告
    等人在小吃部，就是以媒介容留越南女子，從事脫衣陪酒之
    猥褻行為，以招徠生意，牟取利益，其有營利意圖，至為明
    確。綜上所述，被告等所辯上情，無非卸責之詞，不足採信
    ，犯行均堪認定。
二、核被告等所為，均係犯刑法第231 條第1 項之意圖營利容留
    女子與他人為猥褻罪。又被告等間，就上開犯行，有犯意聯
    絡，及行為分擔，均為共同正犯。被告等媒介之後，進而容
    留女子與他人為猥褻之行為，其媒介之低度行為，為容留之
    高度行為所吸收，不另論罪。又被告等係出於同一犯罪計劃
    ，基於單一營利之犯意，進而先後實施多次容留女子與他人
    猥褻之犯行，且觀各次容留行為非僅時空緊接，犯罪模式亦
    屬雷同，彼此間具有密接關連性，自應包括論以集合犯，即
    以法律上一罪加以評價。又被告甲○○前因恐嚇案件，經原
    審以97年度易字第614 號判處有期徒刑1 月15日確定，於97
    年11月20日易科罰金執行完畢。被告洪淑卿曾因先後犯施用
    毒品罪，經原審以82年度訴字第882 號及86年度訴字第378
    號判處有期徒刑3 年4 月及3 年6 月確定送監執行，於90年
    4 月25日假釋出獄（假釋期滿日為94年2 月12日），未經撤
    銷假釋，以已執行完畢論之事實，有臺灣高等法院被告前案
    紀錄表在卷可稽。其等於前案執行完畢後，5 年以內故意再
    犯本件有期徒刑以上之本罪，為累犯，均應依刑法第47條第
    1項規定加重其刑。
三、原審未予詳查，遽為被告等無罪之諭知，尚有未當，公訴人
    上訴意旨，執此指摘原判決不當，為有理由，自應由本院將
    原判決撤銷改判。審酌被告等未能坦承犯行，惟念獲利無多
    ，情節非重等一切情狀，分別量處如主文第2 、3 項及所示
    之刑，並諭知易科罰金之折算標準，以資懲儆。至於扣案阮
    淑芳之連身衣服1 件，非被告等所有之物，自不予宣告沒收
    ，併此明。
據上論斷，應依刑事訴訟法第369 條第1 項前段、第364 條、第
299 條第1 項前段、刑法第28條、第231 條第1 項、第47條第1
項、第41條第1項前段，刑法施行法第1條之1，判決如主文。
本案經檢察官蔡國禎到庭執行職務。
中    華    民    國    99    年    5     月    20    日
                  刑事第七庭    審判長法  官  莊飛宗
                                      法  官  蔡廣昇
                                      法  官  謝宏宗
以上正本證明與原本無異。
如不服本判決應於收受本判決後10日內向本院提出上訴書狀，其
未述上訴理由者，並得於提起上訴後10日內向本院補提理由書
狀（均須按他造當事人之人數附繕本)「 切勿逕送上級法院」。
中    華    民    國    99    年    5     月    21    日
                                      書記官  蘇恒仁  
附錄本判決論罪科刑法條：
中華民國刑法第231條第1項
（圖利使人為性交或猥褻罪）
意圖使男女與他人為性交或猥褻之行為，而引誘、容留或媒介以
營利者，處 5 年以下有期徒刑，得併科 10 萬元以下罰金。以
詐術犯之者，亦同。

司法院資訊處製作；財團法人民間司法改革基金會備份。
